pl: Przewidywana forma przędzy: Dowolna forma; Mały motek/pasmo; Kłębek włóczki; Kłębek płaski (odwijany od środka); Cewka z przędzą; Inna
it: Forma del filato prevista: Qualsiasi forma; Piccola matassa/matassina; Gomitolo; Gomitolo piatto (svolgimento centrale); Rocca di filato; Altro
bg-BG: Предвидена форма на преждата: Всякаква форма; Малко чиле; Кълбо прежда; Кейк прежда (изтегляне от центъра); Конус прежда; Други
el: Προβλεπόμενη μορφή νήματος: Οποιαδήποτε μορφή; Μικρό ματσάκι/κούκλα; Κουβάρι νήματος; Κουβάρι σε σχήμα κέικ (με τράβηγμα από το κέντρο); Κώνος νήματος; Άλλο
de: Vorgesehene Garnform: Beliebige Form; Kleiner Strang; Garnknäuel; Garn-Cake (aus der Mitte abwickelbar); Garnkone; Sonstige
zh-TW: 適用紗線形態: 任何形式; 小絞線/束; 毛線球; 餅狀線球 (中心拉線); 錐形線軸; 其他
pt-PT: Forma de fio pretendida: Qualquer formato; Meada pequena; Novelo; Novelo tipo cake (puxado pelo centro); Cone de fio; Outro
da: Tilsigtet garnform: Valgfri form; Lille garnfed/-bundt; Garnnøgle; Garnkage (trækkes fra midten); Garnkegle; Andet
ja: 想定される糸の形状: あらゆる形状; 小さないかせ; 玉巻き; ケーキ巻き（センタープル）; コーン巻き; その他
es: Forma de hilo prevista: Cualquier formato; Madeja pequeña; Ovillo; Ovillo plano (tiro central); Cono de hilo; Otro
ro-RO: Forma dorită a firului: Orice formă; Jubiță/scul mic; Ghem de ață; Ghem tip tort (cu tragere din centru); Con de ață; Altele
ru: Предназначенная форма пряжи: Любая форма; Маленький моток/пасма; Клубок пряжи; Бобина пряжи (с вытягиванием из центра); Пряжа в конусах; Другое
th: วัตถุประสงค์ของรูปแบบเส้นด้าย: ทุกรูปแบบ; ปอยเล็ก/ปอยด้าย; ไหมพรมแบบกลุ่ม; ไหมพรมแบบเค้ก (ดึงจากตรงกลาง); ไหมพรมแบบกรวย; อื่นๆ
cs: Zamýšlený tvar příze: Jakákoli forma; Malé přadeno; Klubko; Klubko typu cake (odvíjení ze středu); Cívka; Jiné
lt-LT: Numatyta siūlų forma: Bet kokia forma; Maža sruoga; Siūlų kamuolys; Siūlų ritinys (ištraukiamas iš centro); Siūlų ritė (kūgis); Kita
sv: Avsedd garnform: Valfri form; Liten härva/docka; Garnnystan; Garn-cake (inifrån ut); Garnkon; Annat
nb: Tiltenkt garnform: Hvilken som helst form; Liten hespe; Garnnøste; Garnkake (innvendig uttrekk); Garnkone; Annet
en: Intended yarn form: Any form; Small skein/hank; Yarn ball; Yarn cake (center-pull); Yarn cone; Other
nl: Beoogde garenvorm: Elke vorm; Kleine streng/knot; Garenbol; Garencake (vanuit het midden); Garenkegel; Overig
sl-SI: Predvidena oblika preje: Katera koli oblika; Majhno vreteno/navitek; Klobčič; Klobčič (vlečenje iz sredine); Stožec; Drugo
ko: 실 형태 용도: 모든 형태; 작은 타래/행크; 털실 뭉치; 얀 케이크(센터풀); 얀 콘; 기타
fr: Forme prévue du fil: Toute forme; Petit écheveau; Pelote de fil; Bobine de fil (à tirage central); Cône de fil; Autre
pt-BR: Forma pretendida do fio: Qualquer formato; Pequena meada/novelo; Bola de fio; Yarn cake (fio com puxada central); Cone de fio; Outro
tr: İplik kullanım formu: Herhangi bir form; Küçük çile/yumak; İplik yumağı; İplik keki (içten çekmeli); İplik bobini; Diğer
fi: Suunniteltu langan muoto: Mikä tahansa muoto; Pieni vyyhti/kerä; Lankakerä; Lankakakku (keskeltä vedettävä); Lankakartio; Muu
hu: A fonal tervezett formája: Bármilyen forma; Kis motring/pászma; Fonalgombolyag; Fonalpogácsa (középről húzható); Fonalkúp; Egyéb
vi: Dạng sợi dự định: Dạng bất kỳ; Cuộn/bó nhỏ; Cuộn len tròn; Cuộn len hình bánh (rút lõi); Ống len; Khác
zh-CN: 适用纱线形态: 任何形式; 小绞线/束; 毛线球; 毛线饼（中心抽线）; 纱线筒; 其他
hr-HR: Namijenjeni oblik pređe: Bilo koji oblik; Malo klupko / povjesmo; Klupko pređe; Valjak pređe (izvlačenje iz sredine); Pređa na konusu; Ostalo
sk-SK: Určená forma priadze: Akýkoľvek tvar; Malé pradienko/zväzok; Klbko priadze; Klbko priadze (s ťahaním zo stredu); Kónus priadze; Iné